【裁判字號】    90,易,1422
【裁判日期】    901018
【裁判案由】    違反商標法
【裁判全文】
臺灣彰化地方法院刑事判決                          九十年度易字第一四二二號
    公  訴  人  臺灣彰化地方法院檢察署檢察官
    被      告  甲○○
右列被告因違反商標法案件，經檢察官提起公訴（九十年度偵字第五七三三號），本
院判決如左：
    主      文
甲○○明知為意圖欺騙他人，於同一商品使用相同於他人註冊商標之圖樣之商品而販
賣，累犯，處有期徒刑陸月，併科罰金新台幣萬元，有期徒刑如易科罰金，罰金如
易服勞役，均以銀元佰元即新台幣玖佰元折算壹日。
扣案如附表二所示之手錶捌拾玖只沒收。
    事      實
一、甲○○前因違反商標法案件，經本院以八十九年度易字第六九０號判決判處有期
    徒刑三月，如易科罰金以三百元折算一日確定，於民國八十九年八月十七日易科
    罰金執行完畢。詎仍不知悔改，明知如附表一所示之商標，係該附表所示之專用
    權人向經濟部中央標準局（現為智慧財產局）申請註冊，並取得商標專用權之國
    際著名商標，而綽號「小黃」之不詳姓名成年男子所銷售之如附表二所示手錶，
    係意圖欺騙他人而於同一商品使用相同於前揭商標專用權人註冊商標圖樣之商品
    ，竟於九十年八月二十日某時（起訴書誤為八月十九日），在不詳地點，以每只
    手錶新台幣（下同）七百元至一千元不等之代價，向「小黃」購入前揭侵害他人
    商標專用權之手錶八十九只，共支出總價約六萬五千元，以供將來販售與不特定
    人牟利。嗣於九十年八月二十一日下午某時，甲○○即在彰化縣社頭鄉○○路果
    菜市場夜市擺設銷售鐘錶攤位，並以每只一千二百元至二千元不等之價格，販售
    前揭八十九只如附表二所示之手錶。經警於同日晚間十時五十五分許，在上開夜
    市查獲甲○○，並當場扣得如附表二所示侵害他人商標專用權之仿冒品，始得悉
    上情。
二、案經荷蘭商佳得國際公司、瑞士商香奈兒股份有限公司、英商奧佛雷旦喜股份有
    限公司、瑞士商亞米茄股份有限公司、瑞士商比雅給特公司之共同代理人乙○○
    訴由彰化縣警察局移請臺灣彰化地方法院檢察署檢察官偵查起訴。
    理      由
一、右揭事實，業據被告甲○○於本院審理時坦承不諱，並經告訴代理人乙○○、洪
    靖莉指訴明確，復有經濟部中央標準局商標註冊證五紙、商標註冊簿二紙附卷可
    稽，及如附表二所示之手錶八十九只扣案為憑。而該扣案之手錶，其上均有如附
    表一所示之商標，顯係於同一手錶商品上使用相同於他人註冊商標圖樣之商品，
    亦經本院當庭勘驗屬實。該等商品既以仿冒之手段，將世界知名之商標利用於相
    同商品上，意在致使消費者誤信商品真實來源之情形甚屬明灼，其有欺騙他人之
    意圖，自不待言。又刑事法律所稱之「販賣」，本不以兼有買入、賣出之行為為
    必要，只需行為人以販售他人賺取價差之意圖而購入，縱未經實際銷售得款，亦
    無從解免於販賣行為之成立。本件被告雖辯稱並未將侵害他人商標專用權之手錶
    陳列於外，僅係將之藏置於攤位下方云云，然其既係基於銷售不特定人之意圖自
    「小黃」處購得該批手錶，且每只售價一千二百元至二千元不等，亦顯然高於七
    百元至一千元左右之進貨價格，被告得以從中賺取相當價差牟利，自已該當於販
    賣侵害他人商標專用權之商品犯行，不因被告並未陳列或實際賣出該批手錶而有
    差別。則被告徒以前揭情詞置辯，縱認所言屬實，亦無從據為對其有利之認定。
    本案事證已臻明確，被告犯行至堪認定。
二、核被告甲○○販賣於同一商品使用相同於他人註冊商標圖樣之商品，所為係犯商
    標法第六十三條之販賣仿冒商標商品罪。公訴人認被告僅係意圖販賣而陳列該等
    商品，似未慮及被告於進貨之始，即有將該等侵害他人商標專用權之商品轉售牟
    利之主觀意圖，所認尚有未洽，惟因該二者僅係行為態樣略有差異，並規定於同
    一處罰條文中，自無予以變更起訴法條之必要，僅此指明。又被告以單一販賣行
    為，侵犯如附表一所示商標專用權人之權利，係以一行為侵犯數個不同之法益，
    成立數個罪名，為想像競合犯，仍從一重之販賣仿冒商標商品罪論處。查被告前
    因違反商標法案件，經本院以八十九年度易字第六九０號判決判處有期徒刑三月
    ，如易科罰金以三百元折算一日確定，於八十九年八月十七日易科罰金執行完畢
    ，有台灣高等法院被告全國前案紀錄表及台灣彰化地方法院檢察署刑案資料查註
    紀錄表在卷可按，其受有期徒刑之執行完畢，五年內再犯本件有期徒刑以上之罪
    ，為累犯，應依法加重其刑。爰審酌被告基於經濟動機，竟不顧他人合法取得商
    標專用權之權益，率爾販售仿冒商標之商品，對於消費者權益及商品交易市場之
    公平競爭均有嚴重不利之影響，且被告前已涉犯違反商標法之罪行，竟不知警惕
    而屢屢因此蹈犯刑章，更應予嚴加責難；惟被告於本院審理期間終能大致坦認犯
    行，態度非無足取，及其犯罪手段、所生危害、具有國中畢業之智識程度等一切
    情狀，量處如主文所示之刑，併諭知有期徒刑易科罰金及罰金易服勞役之折算標
    準，以示懲儆。扣案之如附表二所示之手錶，均係被告犯商標法六十三條之罪所
    販賣之商品，應依商標法第六十四條之規定，宣告沒收。
三、另被告行為後，刑法第四十一條關於易科罰金之規定業於九十年一月十日修正公
    布，雖修正前後對於被告得否易科罰金不生影響，尚無比較何者對於被告較屬有
    利之實益，仍應依刑法第二條第一項前段之從新原則，適用修正後之刑法第四十
    一條第一項前段。
據上論斷，應依刑事訴訟法第二百九十九條第一項前段，商標法第六十三條、六十四
條，刑法第十一條前段、第二條第一項前段、第五十五條、第四十七條、第四十一條
第一項前段、第四十二條第二項，罰金罰鍰提高標準條例第二條，現行法規所定貨幣
單位折算新台幣條例第二條，判決如主文。
本案經檢察官黃淑媛到庭執行職務。
中      華      民      國        九十      年    十    月    十八      日
                                  臺灣彰化地方法院刑事第三庭
                                      法      官  高  文  崇
右正本證明與原本無異。
如不服本判決，應於判決送達後十日內向本院提出上訴狀( 須附繕本 )。
告訴人或被害人對於判決如有不服具備理由請求檢察官上訴者，其上訴期間之計算係
以檢察官收受判決正本之日期為準。
                                      法院書記官  謝  志  鑫
中      華      民      國        九十      年    十    月   二十三     日
商標法第六十三條
明知為前條商品而販賣、意圖販賣而陳列、輸出或輸入者，處一年以下有期徒刑、拘
役或科或併科新台幣五萬元以下罰金。


司法院資訊處製作；財團法人民間司法改革基金會備份。
